臺灣臺南地方法院行政訴訟判決
110年度交字第4號
                                    111年2月23日辯論終結
原      告  蔡裕華  

被      告  臺南市政府交通局

代  表  人  王銘德  
訴訟代理人  方正忻  
上列當事人間交通裁決事件，原告不服被告109年12月23日南市
交裁字第78-ZPXA10097號裁決，提起行政訴訟，本院判決如下：
    主  文
一、原告之訴駁回。
二、訴訟費用新臺幣300元由原告負擔。
    事實及理由
一、程序事項：原告受合法通知，無正當理由未於言詞辯論期日
    到場，依行政訴訟法第236條、第218條，準用民事訴訟法第
    385條第1項前段規定，經核無民事訴訟法第386條各款所列
    情形，爰依被告聲請，准由其一造辯論而為判決。
二、事實概要：原告於109年9月29日8時57分許，駕駛車牌號碼0
    00-0000號自用大貨車（下稱系爭汽車），行經國道3號北上
    311公里之白河北磅處（下稱白河北磅），因有「裝載貨物
    行經設有地磅處所5公里內路段，未依標誌、號誌之指示過
    磅」 之違規行為，經內政部警政署國道公路警察局第八公
    路警察大隊白河分隊（下稱舉發單位）員警製單舉發。嗣原
    告向被告提出申訴，被告請舉發單位調查結果，仍認原告有
    前揭違規行為，遂於109年12月23日以其違規事證明確，依
    道路交通管理處罰條例第29條之2第4項及第63條第1項第2款
    規定，裁處罰鍰新臺幣（下同）90,000元，並記違規點數2
    點。原告不服，遂提起本訴訟。
三、原告主張略以：
  ㈠原告於109年9月29日駕駛車號000-0000自用大貨車行經國道3
    號北向311公里處（白河北磅），因服用B肝處方藥（意見狀
    已檢附診斷證明）有注意力無法集中狀況，致未注意閃燈警
    示錯過貨車過磅，並非超載而故意逃磅。
  ㈡原車過磅證明（意見狀已檢附空車照片及車重）及當日所載
    重2個纜線出廠重量證明（815公斤/個），原告並非故意逃
    磅（裁定書回覆並未提供車上照片及載重物）。
  ㈢當時員警攔查時告知原告只是罰1萬元，誤導原告有違誠實信
    用原則（請查證密錄器內容）。
　㈣並聲明：原處分撤銷，訴訟費用由被告負擔。
四、被告答辯則以：
　㈠原告於109年9月29日8時57分許，駕駛車牌號碼000-0000號自
    用大貨車，行經國道3號北上311公里處（白河北磅），不依
    道路交通標誌、號誌指示，於設有地磅處所5公里內路段過
    磅，經警製單舉發，違規事證明確，被告乃據此裁處原告罰
    鍰90,000元，並記違規點數2點，揆諸首揭規定，並無不合
    ，應予維持。
  ㈡本案經審視舉發單位錄影採證光碟：
    【影像檔案名稱：2020_0929_085227_077A-08：54：18〜08
    ：54：21】
    影片時間 2020/09/29 08：54：18〜08：54：21
    舉發單位員警於系爭違規地點國道3號北向311公里處，白河
    地磅站過磅車道旁之車道執行勤務，目視發現原告駕駛系爭
    車輛自畫面左側出現並行駛經過地磅站，未依規定進入地磅
    站過磅，隨即駕駛警用巡邏汽車（下稱警車）上前追緝。
    【影像檔案名稱：2020_0929_085956_002】
    1.影片時間 2020/09/29 08：59：55〜09：00：10 
      員警駕駛警車停車於系爭違規路段路肩，下車後徒步走向
      前方原告駕駛系爭車輛亦停止於路肩之地點。
    2.影片時間 2020/09/29 09：00：11〜09：00：25 員警：有
      地磅有開沒進去過磅要開單喔！原告：要開單喔?員警：
      對啊，地磅有開，你載那麼多。你直接衝過去。剛剛監理
      站都在裡面監警稽查。原告：喔！員警：對啊。
    【影像檔案名稱：2020_0929_090257_003】
    影片時間 2020/09/29 09：04：25〜09：05：17 
　　員警：下次地磅站行經5公里內有號誌燈亮要進去過磅，代
    表會有人在那邊攔查。蔡裕華嘛，Z000000000，自大貨KEH-
    1780力晨企業，這個29之2條第4項就是行經地磅站沒有進站
    過磅，大貨車都要進去，載貨都要進去，下面幫我簽名。原
    告：這個罰……。員警：這個不是罰公司，這罰駕駛人，而且
    這個很貴喔！原告：很貴是多少?員警：很貴喔！破萬。原
    告：蛤?員警：這個要破萬。原告：這個破萬?員警：對啊。
    他就視同你超載，因為你都沒進去。原告：那超載欸?員警
    ：超載都1萬塊起跳啊。
    【影像檔案名稱：白河北磅109年9月29日影片檔-08：54：3
    6〜08：54：39】
    影片時間 2020/09/29 08：54：36〜08：54：39 
    舉發單位員警於系爭違規地點國道3號北向311公里處，白河
    地磅站過磅車道旁之車道執行勤務，目視發現原告駕駛系爭
    車輛自畫面中間上端由左向右行駛經過地磅站，未依規定進
    入地磅站過磅。
    上開畫面有舉發單位109年11月11日、110年2月23日國道警
    八交字第1098701068號及第0000000000號函檢附員警攔查取
    締與白河地磅站開磅錄影採證光碟1片、警示標誌採證照片
    共3幀、地磅站經經濟部標準檢驗局度量衡器檢定格證書影
    本1份，以及交通部高速公路局南區養護工程分局110年1月6
    日南管字第1100000011號函檢附白河地磅站（北）地磅操作
    人員交班統計表影本1份可稽。
  ㈢復按道路交通管理處罰條例第4條第2項明定：「駕駛人駕駛
    車輛或行人在道路上，應遵守道路交通標誌、標線、號誌之
    指示、警告、禁制規定，並服從執行交通勤務之警察或依法
    令執行指揮交通及交通稽查任務人員之指揮。」；道路交通
    安全規則第79條規定：「貨車之裝載，應依下列規定：一、
    裝載貨物不得超過核定之總重量或行駛橋樑規定之載重限制
    。……。」。本案徵諸首揭道路交通管理處罰條例第29條之2
    第4項規定之立法及修正目的，在於「為避免嚴重超載者採
    取消極方式抗拒過磅，甚至拒絕停車接受稽查等，危害行車
    安全，爰增訂第4項規定。」、「一、原條文對於汽車違規
    超重之稽查，以汽車行經設有地磅處所1公里內之範圍為限
    。惟因設有固定地磅處所有限，實務上常見員警發現顯有超
    重車輛，卻因無法查明實際超載重量而無法舉發。倘該地點
    1公里內未設有固定地磅，即無法以本條例第29條之2第4項
    舉發拒絕過磅，形成法令漏洞。為強化載重車輛管理，爰將
    行經設有地磅處所『1公里內』路段之範圍酌予調整至『5公里
    內』，以有效落實違規超重車輛之稽查，維護行車安全。二
    、原條文拒絕過磅與違規超重之罰則顯失均衡，導致載重車
    輛以拒絕過磅規避嚴重超重之處罰。各警察機關舉發拒絕過
    磅之件數遠多於違規超載。以103年舉發件數為例，各警察
    機關舉發違規超載計11,984件，舉發拒絕過磅則有18,890件
    ，拒絕過磅較超載之舉發件數多出6,906件（+57.63%）。顯
    見違規駕駛人（業者）已將拒磅罰鍰納入營運成本，以拒絕
    配合過磅之方式規避重罰，使超重罰則形同具文。爰加重拒
    絕配合過磅之罰鍰金額。另配合違規駕駛人記點、以及可歸
    責汽車所有人時違規車輛記違規紀錄外，併記汽車駕駛人違
    規點數等處分，以遏止違規行為。」，以授與警察機關得予
    以裁罰並強制駕駛人過磅之權限。
  ㈣又按行政罰法第7條第1項明定：「違反行政法上義務之行為
    非出於故意或過失者，不予處罰。」，則不論違規行為人係
    故意或過失而違反道路交通管理處罰條例行政法上義務之行
    為，均應予處罰。人民違反法律上之義務而應受行政罰之行
    為，法律無特別規定時，雖不以出於故意為必要，仍須以過
    失為其責任條件。但應受行政罰之行為，僅須違反禁止規定
    或作為義務，而不以發生損害或危險為其要件者，推定為有
    過失，於行為人不能舉證證明自己無過失時，即應受處罰（
    司法院大法官會議釋字第275號解釋可資參照）。本案系爭
    違規路段道路主管機關交通部高速公路局南區養護工程分局
    於系爭地磅站前方國道3號北向316.404、315.604及315.392
    公里處分別設置有「前2公里載重大貨車過磅」、「前1公里
    載重大貨車過磅」及「閃光燈亮時/載重大貨車過磅」等警
    語標誌及閃光號誌，上開標誌及閃光號誌（啟亮時）清晰可
    辨，並無令一般載重大貨車駕駛人無法辨識前方應依規定過
    磅甚明。又交通部高速公路局南區養護工程分局並以110年1
    月6日南管字第1100000011號函檢附白河地磅站（北）地磅
    操作人員交班統計表及磅台影片，其上登載系爭地磅站於系
    爭違規時間109年9月29日8時30分至同日9時30分過磅資料，
    影片中並可見陸續有大貨車進站過磅，足資證明系爭違規時
    段確實為開磅時段。原告係合法考領有普通大貨車駕駛執照
    之駕駛人，其行經高速公路時，本負有「注意」標誌、號誌
    及「配合」標誌、號誌行駛之義務。原告疏於注意行經路段
    警告標誌、號誌之指示而未依規定過磅違規行為，顯已欠缺
    普通車輛駕駛人主觀上應擔負遵守道路交通法規，以維護道
    路交通安全之義務認知，而具有可非難性及可歸責性，無從
    排除其無過失責任並得免受處罰。
  ㈤再按「因避免自己或他人生命、身體、自由、名譽或財產之
    緊急危難而出於不得已之行為，不予處罰。但避難行為過當
    者，得減輕或免除其處罰。」行政罰法第13條雖定有明文，
    然法定阻卻違法事由應以緊急危難狀態存在為必要，而所謂
    「出於不得已之行為」，亦須通過比例原則之檢驗，亦即其
    避難行為之目的適當，行為之方式應屬唯一且必要，並應選
    擇造成損害最小之方式為之。就本案而言，原告訴稱其服用
    B肝處方藥有注意力無法集中狀況，致未注意閃燈警示過磅
    云云，然查原告違規當日若確有服用B肝處方藥導致注意力
    無法集中情事，應待適當休息後再伺機駕車，原告上開疲勞
    駕駛行為，不啻提升其他用路人不特定之風險，難認係屬唯
    一且必要而出於不得以之情形，自與上開行政罰法第13條所
    定之緊急避難阻卻違法事由要件不符。至原告另訴稱員警攔
    查時告知只是罰1萬元，誤導原告有違誠實信用原則云云，
    觀諸舉發單位上開錄影採證畫面【影像檔案名稱：2020_092
    9_090257_003】影片時間 2020/09/29 09：04：25〜09：05
    ：17可知，原告於員警製單舉發當下詢問本件違規罰鍰多少
    錢時，員警告知原告拒絕過磅「視同超載，超載都1萬塊起
    跳」，惟自始並未向原告確認本件違規罰鍰金額為何，是原
    告上開所訴，係對員警之回復，容有誤解。舉發單位之舉發
    ，並無違誤。
  ㈥末按行政訴訟法第237條之3規定：「（第1項）交通裁決事件
    訴訟之提起，應以原處分機關為被告，逕向管轄之地方法院
    行政訴訟庭為之。（第2項）交通裁決事件中撤銷訴訟之提
    起，應於裁決書送達後30日之不變期間內為之。（第3項）
    前項訴訟，因原處分機關未為告知或告知錯誤，致原告於裁
    決書送達30日內誤向原處分機關遞送起訴狀者，視為已遵守
    起訴期間，原處分機關並應即將起訴狀移送管轄法院。」。
    本案被告於首揭裁決書製開日109年12月23日（同日送達）
    已當場諭知原告應於裁決書送達後30日之不變期間內逕向法
    院提起訴訟，嗣原告誤向被告遞送起訴狀（被告於110年1月
    26日收受原告110年1月25日行政訴訟起訴狀），爰被告依上
    開規定以110年1月28日南市交裁字第1100171312號函移請貴
    院審理，故本案原告是否逾期提起行政訴訟，仍請貴院依法
    查證。
　㈦被告並聲明：原告之訴駁回，訴訟費用由原告負擔。
五、本件事實概要欄所載之事實，除後列爭點外，業經兩造各自
    陳述在卷，兩造並分別提出如附表所示之證據。本件爭點厥
    為：原告是否有駕駛系爭汽車有「汽車裝載貨物行經設有地
    磅處所五公里內路段，未依號誌指示過磅」違規行為？
六、本院之判斷：
  ㈠應適用之法律：
  ⒈道路交通管理處罰條例
　⑴第29之2條第4項：「汽車裝載貨物行經設有地磅處所五公里
    內路段，未依標誌、標線、號誌指示或不服從交通勤務警察
    或依法令執行交通稽查任務人員之指揮過磅者，處汽車駕駛
    人90,000元罰鍰，並得強制其過磅。其應歸責於汽車所有人
    時，除處汽車所有人罰鍰及記該汽車違規紀錄一次外，汽車
    駕駛人仍應依第63條第1項第2款規定記違規點數2點。」
  ⑵第63條第1項第2款：「汽車駕駛人有下列各款所列條款之一
    者，除依原條款處罰鍰外，並予記點：二、有第29條第1項
    第1款至第4款、第29條之2第1項、第2項、第4項、第30條第
    1項第1款、第2款情形之一者，各記違規點數2點。」
  ⒉道路交通安全規則第77條第1項第9款：「汽車裝載時，除機
    車依第88條規定外，應依下列規定：九、裝載貨物行經設有
    地磅處所，應依標誌、標線、號誌指示，或交通勤務警察或
    依法令執行交通稽查任務人員之指揮停車過磅。」
  ⒊行為時違反道路交通管理事件統一裁罰基準表第29條之2第4
    項：「汽車裝載貨物行經設有地磅處所五公里內路段，未依
    標誌、標線、號誌指示或不服從交通勤務警察或依法令執行
    交通稽查任務人員之指揮過磅，期限內繳納或到案聽候裁決
    者：罰緩90,000元，並得強制過磅，記違規點數2點。」
　㈡經查，原告於109年9月29日8時57分許，駕駛系爭汽車行經國
    道3號北上311公里之白河北磅處，而有「汽車裝載貨物行經
    設有地磅處所五公里內路段，未依號誌指示過磅」違規行為
    ，被告機關提出內政部警政署國道公路警察局第八公路警察
    大隊109年11月11日、110年2月23日國道警八交字第1098701
    068號及第0000000000號函檢附員警攔查取締與白河地磅站
    開磅錄影採證光碟1片、警示標誌採證照片共3幀、地磅站經
    經濟部標準檢驗局度量衡器檢定格證書影本1份、內政部警
    政署國道公路警察局第八公路警察大隊109年11月11日、110
    年2月23日國道警八交字第1098701068號及第0000000000號
    函檢附員警攔查取締與白河地磅站開磅錄影採證光碟1片、
    警示標誌採證照片共3幀、地磅站經經濟部標準檢驗局度量
    衡器檢定格證書影本1份、交通部高速公路局南區養護工程
    分局110年1月6日南管字第1100000011號函檢附白河地磅站
    （北）地磅操作人員交班統計表影本1份等件為證（本院卷
    第83至108頁）。依上開警示標誌採證照片及交通部高速公
    路局南區養護工程分局110年1月6日南管字第1100000011號
    函檢附白河地磅站（北）地磅操作人員交班統計表影本之內
    容（本院卷第93至96頁、第99至108頁），白河北磅於109年
    9月29日8時30分至9時30分為開磅時段，且依經過白河北磅
    之載貨貨車有陸續進入地磅站過磅之事實反推，可知白河北
    磅前方之國道3號北向315.392公里處之「閃光燈亮時載重大
    貨車過磅」標誌為正常運作狀態。
　㈢另經本院於111年2月23日當庭勘驗上開員警攔查取締與白河
    地磅站開磅錄影採證光碟，勘驗結果：
　　⒈「白河北磅109年9月29日影片檔-08：54：36〜08：54：39
      」影片：該影片長度為4分58秒，為白河地磅站之監視錄
      影器所拍攝。該影片最初之畫面時間109年9月29日8時27
      分27秒（下略記載分、秒數），而該段影片為快速播放之
      狀態。影片最初，途經地磅站之大貨車依序進入過磅，而
      警車即於地磅站旁待命，車上之舉發員警有時會下車幫忙
      指揮過磅。一直至影片2分2秒（畫面時間54分36秒）許，
      系爭汽車裝載有貨物未進入地磅站過磅，於地磅站內之舉
      發員警見狀走回車上，並於影片2分3秒（畫面時間55分1
      秒）駕駛警車追躡系爭汽車。此後警車於影片4分4秒（畫
      面時間9時21分53秒）駛回地磅站內，
    ⒉「0000000 逃磅」資料夾：
    ⑴「2020_0929_085227_077A-08：54：18〜08：54：21.MOV」
      影片檔：本段影片為警車之行車記錄器所拍攝，影片長度
      為3分1秒，一開始之畫面時間為109年9月29日8時52分25
      秒（下略記載分、秒數），此時警車於白河地磅站內待命
      。影片1分51秒（畫面時間54分16秒）處起，系爭汽車從
      畫面左方之高速公路通過地磅站而未進入過磅，此時可見
      系爭汽車為綠色車頭，深色車斗，車斗上載有貨物。影片
      1分53秒（畫面時間54分18秒）處，舉發員警從畫面右側
      走回警車上，並於影片2分3秒（畫面時間54分28秒）處開
      始駕車追躡系爭汽車，並於影片2分49秒（畫面時間55分1
      4秒）時追至系爭汽車右方方，並開始攔停系爭汽車，惟
      至影片結束前（畫面時間55分24秒）前，尚未攔停系爭汽
      車。
    ⑵「2020_0929_085527_079A.MOV」影片檔：本段影片長度為
      3分1秒，為接續上段影片，一開始之畫面時間為109年9月
      29日8時55分24秒（下略記載分、秒數），警車仍在攔停
      系爭汽車，直至影片41秒（畫面時間56分6秒）處方攔停
      系爭汽車。影片第48秒（畫面時間56分13秒）之後，舉發
      員警下車攔查原告及掣開舉發通知單之過程。
　　⑶「2020_0929_085830_081A.MOV」影片檔：本段影片長度為
      3分1秒，為接續上段影片，一開始之畫面時間為109年9月
      29日8時58分24秒（下略記載分、秒數），整段影片均為
      舉發員警下車攔查原告及掣開舉發通知單之過程（另外於
      影片1分35秒處轉為9時0分，而本段影片結束時為9時1分2
      4秒）。
    ⑷「2020_0929_090135_083A.MOV」影片檔：本段影片3分1秒
      ，一開始之畫面時間為109年9月29日9時1分35秒（下略記
      載分、秒數），與前段影片有10秒之間隔。影片開始仍為
      舉發員警下車攔查原告及掣開舉發通知單之狀態。影片第
      12秒（畫面時間1分47秒）處，舉發員警掣開完舉發通知
      單後開始走回警車，系爭汽車於影片39秒（畫面時間2分1
      4秒）開始駛離現場，員警亦影片1分45秒（畫面時間3分2
      0秒）開始啟動，此後畫面即與本件違規無關。
    ⑸「2020_0929_085956_002.MOV」影片檔：本段影片3分1秒
      ，為舉發員警身上配戴之密錄器所拍攝，一開始之畫面時
      間為109年9月29日8時59分55秒（本段影片係於影片第5秒
      時轉換為9時0分0秒，此後均僅略記載分、秒數），此時
      舉發員警正從警車駕駛座上下來。影片第8秒（畫面時間0
      分3秒）時，密錄器清楚拍攝到系爭汽車之車號為000-000
      0號，且車斗上載有電纜線之貨物。影片第16秒（畫面時
      間0分11秒）處，舉發員警走至系爭汽車駕駛座旁，告知
      原告「地磅有開沒過磅要開單」等語。影片37秒（畫面時
      間0分32秒）處，原告將證件交給舉發員警，影片42至48
      秒（畫面時間0分37至43秒）間，員警先走至車頭處確認
      車號再走回原告確認其身份後，便進行掣開舉發通知單作
      業，一直到影片結束（畫面時間2分54秒）時，均為舉發
      員警掣開舉發通知單之過程。
    ⑹「2020_0929_090257_003.MOV」影片檔：本段影片3分1秒
      ，一開始之畫面時間為109年9月29日9時2分55秒（下略記
      載分、秒數），本段影片銜接上段影片，影片一開始至第
      1分14秒（畫面時間2分55秒至4分9秒）處，仍為員警掣開
      舉發通知單之狀態，之後員警掣開完舉發通知單後，於影
      片1分20秒（畫面時間4分15秒）處走回系爭汽車駕駛座旁
      ，證件及舉發通知單交給原告，並告知地磅站燈亮必須過
      磅等情，以及講解舉發通知單之內容，原告於影片1分54
      秒（畫面時間4分49秒）處起，於簽收舉發通知單後，詢
      問員警罰鍰多少等問題，員警：「這個不是罰公司，這罰
      駕駛人，而且這個很貴喔。」，原告：「很貴是多少？」
      員警：「很貴喔，破萬喔。」，原告：「啊。」員警：「
      這個要破萬。」，原告：「這個破萬啊？」，員警：「對
      啊。他就視同你超載，因為你都沒進去。」，原告：「那
      超載咧？」，員警：「超載都1萬塊起跳啊。」等語回應
      。之後員警於影片2分55秒（畫面時間5分50秒）走回警車
      上，此後影片結束。
    ⑺「2020_0929_090558_004.MOV」影片檔：本段影片7秒，一
      開始之畫面時間為109年9月29日9時5分55秒（下略記載分
      、秒數），本段影片銜接上段影片，為舉發員警走回警車
      後，馬上關閉密錄器之過程。
　　上開內容有本院言詞辯論筆錄在卷可稽（本院卷第143至148
    頁）。就上開勘驗結果清楚可知，於原告於於109年9月29日
    8時57分許，駕駛系爭汽車行經白河北磅處並未依標誌指示
    過磅，經舉發員警前往攔查後確認系爭汽車確實載有電纜線
    之貨物，並非空車狀態。是以，原告駕駛系爭汽車於違規時
    、地，自有「汽車裝載貨物行經設有地磅處所五公里內路段
    ，未依號誌指示過磅」違規行為無誤，至於原告事後過磅稱
    其無超載之事實，並不影響本件違規之成立。
　㈣又原告以舉發員警告知本件只罰一萬元，認為舉發員警有違
    反誠信原則，惟經本院勘驗上開光碟內容，舉發員警係表示
    「很貴喔，破萬喔。」、「超載都1萬塊起跳啊。」等語，
    並未告知原告只罰一萬元，且原告係違規後方詢問舉發員警
    違規之罰鍰金額，並非舉發員警告知其錯誤訊息導致其做出
    錯誤之決定，自無誠信原則之適用餘地。況本件違規行為係
    固定之違規罰鍰，舉發機關及被告機關並無斟酌之空間，原
    告此部分所辯，自不足採。另原告提出成美診所開立之診斷
    證明書，內容固記載原告患有慢性B型肝炎之事實，惟此疾
    病與本件違規行為無關，原告自不得以其有慢性B型肝炎主
    張免責，併予敘明。
  ㈤綜上所述，原告確於駕駛系爭汽車於違規時、地，有「汽車
    裝載貨物行經設有地磅處所五公里內路段，未依號誌指示過
    磅」之違規行為，被告機關依道路交通管理處罰條例第29之
    2條第4項及第63條第1項第2款規定，裁處原告罰鍰90,000元
    ，並記違規點數2點之處分，揆諸首揭規定，並無違法，原
    告訴請撤銷為無理由，應予駁回。
七、本件第一審裁判費為300元，應由原告負擔，爰確定第一審
    訴訟費用額如主文第2項所示。
據上論結，本件原告之訴為無理由，依行政訴訟法第237條之8第
1項、第98條第1項前段，判決如主文。
中　　華　　民　　國　　111 　年　　3 　　月　  9　　日
　　　　　　　　　行政訴訟庭　法　官　侯明正
上為正本係照原本作成。
如不服本判決，應於判決送達後20日內，向本院提出上訴狀及上
訴費用新台幣750元，並表明上訴理由（原判決所違背之法令及
其具體內容或依訴訟資料可認為原判決有違背法令之具體事實）
，其未載明上訴理由者，應於提出上訴後20日內向本院補提理由
書（上訴狀及上訴理由書均須按他造人數附繕本，如未按期補提
上訴理由書，則逕予駁回上訴）。
中　　華　　民　　國　　111 　年　　3　 　月　　9  　日
　　　　　　　　　　　　　　　書記官　謝明達
證據清單：
一、原告提出：   原證1 被告機關109年12月23日南市交裁字第78-ZPXA10097號裁決書 15、29、55頁 原證2 成美診所診斷證明書 31、56頁 二、被告提出：   被證1 舉發機關109年9月29日國道警交字第ZPXA10097號舉發通知單及送達證書 79頁 被證2 被告機關109年12月23日南市交裁字第78-ZPXA10097號裁決書及送達證書 81-82頁 被證3 內政部警政署國道公路警察局第八公路警察大隊109年11月11日、110年2月23日國道警八交字第1098701068號及第0000000000號函檢附員警攔查取締與白河地磅站開磅錄影採證光碟1片、警示標誌採證照片共3幀、地磅站經經濟部標準檢驗局度量衡器檢定格證書影本1份。內政部警政署國道公路警察局第八公路警察大隊109年11月11日、110年2月23日國道警八交字第1098701068號及第0000000000號函檢附員警攔查取締與白河地磅站開磅錄影採證光碟1片、警示標誌採證照片共3幀、地磅站經經濟部標準檢驗局度量衡器檢定格證書影本1份 83-97、123頁 被證4 交通部高速公路局南區養護工程分局110年1月6日南管字第1100000011號函檢附白河地磅站（北）地磅操作人員交班統計表影本1份 99-108頁 被證5 汽車駕駛人基本資料 109頁 被證6 臺南市政府交通局110年1月28日南市交裁字第1100171312號函及送達證書影本 111-113頁 被證7 原告109年10月7日陳述單 115-122頁